【裁判字號】    90,台上,1056
【裁判日期】    900301
【裁判案由】    違反麻醉藥品管理條例
【裁判全文】
最高法院刑事判決                                九十年度台上字第一○五六號
    上訴人  台灣高等法院高雄分院檢察署檢察官
    被  告  甲○○
右上訴人因被告違反麻醉藥品管理條例案件，不服台灣高等法院高雄分院中華民國八
十七年十二月三十一日第二審更審判決（八十七年度上更(一)字第一八七號，起訴案號
：台灣屏東地方法院檢察署八十六年度偵字第五二四四號），提起上訴，本院判決如
左：
    主  文
上訴駁回。
    理  由
按刑事訴訟法第三百七十七條規定：上訴於第三審法院，非以判決違背法令為理由，
不得為之。是提起第三審上訴，應以原判決違背法令為理由，係屬法定要件。如果上
訴理由狀並未依據卷內訴訟資料，具體指摘原判決不適用何種法則或如何適用不當，
或所指摘原判決違法情事，顯與法律規定得為第三審上訴理由之違法情形，不相適合
時，均應認其上訴為違背法律上之程式，予以駁回。本件原判決以公訴意旨略稱：被
告甲○○基於意圖營利之概括犯意，自民國八十六年三月間某日起至五月十日止，以
被告所有之0000000000號呼叫器為聯絡工具，以每包（約毛重五公克）新
台幣（下同）四千元之價格，連續在屏東縣瑪家鄉三和村及屏東技術學院前等地，非
法販賣麻醉藥品安非他命予于紹寶、李世明等人。因認被告涉有麻醉藥品管理條例第
十三條之一第二項第一款罪嫌。經審理結果，不能證明被告犯罪，因而撤銷第一審不
當之科刑判決，改判諭知其無罪。已詳敘其綜合調查證據之結果，應為無罪判決之心
證理由。且原判決理由已說明：被告自警訊以迄偵審中均否認有販賣安非他命犯行，
警方亦未查扣任何供販賣所用之安非他命、電子秤、分裝袋、帳冊或其他證物可資佐
證。證人于紹寶於警訊時雖指稱：曾向被告購買安非他命，沒有連絡電話，直接到私
娼寮找被告，價格是五千元三次、四千元一次，其中一次一不詳姓名男子送貨至于紹
寶家；嗣於第一審則改稱：以呼叫器連絡，價格五千元三次，三千元一次，有一次一
不詳姓名男子送貨至私娼寮附近等語。先後證詞不一，尚難採為被告論罪之唯一證據
。另被告自始即否認認識李世明，且李世明於第一審（原判決誤載為偵查中）亦當庭
指認被告非販賣安非他命與伊之人，綽號「阿文」者，係另有其人，並非在場之被告
。李世明於警訊中僅憑口卡影本指認被告，尤難採為被告犯罪之證據，均乏確切證據
證明被告有販賣安非他命之犯行等情綦詳。所為論斷俱有卷內證據資料足憑，從形式
上觀察，原判決並無違背法令之情形存在。查證人之陳述有部分前後不符，或相互間
有所歧異時，究竟何者為可採，法院仍得本其自由心證予以斟酌。又刑事訴訟法第一
百八十四條第二項僅規定因發見真實之必要得命證人與被告對質，是其應否對質，在
審理事實之法院，本有自由裁酌之權，如果訊問證人後，已依同法第一百六十五條第
一項規定，將其陳述之要旨告知被告，予以辯解之機會，即使該證人未與對質，其訊
問程序，自非違法。證人于紹寶、李世明於警訊及審判中之供詞前後兩歧，原審捨前
供而不採，認後供為可信，乃其審判職權之合法行使，自不得指為違法。且原審已將
上開證人之證詞提示被告予以辯解之機會，其訊問程序，尤無違法之處。另所謂應於
審判期日調查之證據，係指與待證事實有重要關係，在客觀上有調查之必要性者而言
。上開0000000000號呼叫器是否為被告所有，被告自八十六年三月間某日
起至五月十日止，有無以該呼叫器與于紹寶、李世明聯絡？與被告是否販賣安非他命
之待證事項並無重要關係。縱查出該呼叫器之通聯紀錄，亦無販賣安非他命之通話內
容可查，在客觀上亦無調查之實益，公訴人於審理中亦未聲請調查該項證據，盡其舉
證之責，原審未依職權調查，復無違法可言。上訴意旨置原判決上開明確論斷於不顧
，對原審取捨證據及證據證明力判斷之審判職權行使，任憑己見，就原判決已說明之
事項，再事爭執，漫指原判決違法，然其所指摘者均為單純事實上之爭辯，要非適法
之第三審上訴理由。是上訴意旨所指摘原判決違法情事，顯與法律規定得為第三審上
訴理由之違法情形，不相適合。揆諸首開說明，其上訴為違背法律上之程式，應予駁
回。
據上論結，應依刑事訴訟法第三百九十五條前段，判決如主文。
中      華      民      國     九十     年      三      月      一      日
                              最高法院刑事第五庭
                                  審判長法官  紀  俊  乾
                                        法官  黃  正  興
                                        法官  陳  東  誥
                                        法官  張  春  福
                                        法官  韓  金  秀
      右正本證明與原本無異
                                              書  記  官
中      華      民      國     九十     年      三      月      五      日


司法院資訊處製作；財團法人民間司法改革基金會備份。
